最高法院民事裁定　　　　　　　　　 111年度台簡抗字第51號
再 抗告 人　甲○○
代　理　人　張雯峰律師
　　　　　　奚淑芳律師
上列再抗告人因與相對人乙○○間聲請酌定未成年子女權利義務
行使負擔等事件，對於中華民國111年2月24日本院裁定（ 111年
度台簡抗字第51號），聲請補充裁定，本院裁定如下：
    主  文
再抗告駁回。
再抗告程序費用由再抗告人負擔。
    理  由
一、按訴訟標的之一部或訴訟費用裁判有脫漏者，法院應依聲請
    以判決補充之，民事訴訟法第233條第1項定有明文。本條項
    規定，於家事非訟事件之裁判，亦準用之，此觀家事事件法
    第97條、非訟事件法第36條第3 項規定自明。查再抗告人就
    臺灣臺南地方法院（下稱臺南地院）110 年度家親聲抗字第
    11、40號裁定（下稱二審裁定），提起再抗告，本院111 年
    度台簡抗字第51號裁定就再抗告人不服二審裁定關於反聲請
    與未成年子女會面交往部分，裁判有所脫漏，再抗告人聲請
    補充裁定，並無不合。至家事事件法第94條第3 項規定依同
    法第41條規定於第二審為追加或反請求者，對於該第二審就
    家事非訟事件所為裁定之抗告，由其上級法院裁定之。此於
    家事非訟事件之第二審程序中，另為追加或反請求其他家事
    非訟事件時，第二審法院就該追加或反請求之家事非訟事件
    所為裁定，其抗告之上級法院應為本院，再抗告人主張本件
    應由臺灣高等法院管轄，尚有誤會，先予敘明。
二、本件再抗告人對於臺南地院 110年度家親聲字第30號裁定（
    酌定對於兩造未成年子女丙○○之權利義務，由相對人行使
    負擔，再抗告人應給付丙○○之扶養費，及駁回再抗告人反
    聲請），提起抗告，請求廢棄原裁定，並追加反聲請謂如駁
    回抗告，求為准許再抗告人依二審裁定附表所示期間、方式
    ，與兩造未成年子女丙○○為會面交往（下稱追加反聲請）
    ，經二審裁定駁回抗告，並就追加反聲請部分裁定再抗告人
    得依該裁定附表一所示之方式及期間與未成年子女丙○○為
    會面交往。再抗告人提起再抗告，就追加反聲請部分求為廢
    棄原裁定，准予再抗告人依再抗告聲明狀附表所示之時間、
    方式與丙○○會面交往。係以：兩造未成年子女丙○○自出
    生後，因相對人經常離家，伊為主要照顧者，未成年子女與
    伊會面交往時，亦屢次表示不願離開，原法院應依家事事件
    法第108條第1項規定，使未成年子女有表示意見之機會云云
    ，為其論據。惟查丙○○係民國000年0月0日生，年僅3歲，
    原審調查官訪視認依其年紀，僅能理解簡單指令，尚無法為
    邏輯思維及明確表達情感，則原法院綜合相關調查報告結果
    ，依未成年子女之年齡及識別能力，未詢問未成年子女之意
    願，難認有違家事事件法第108條第1項規定之情形。至再抗
    告人其餘所述理由，則屬原法院酌定對未成年子女權利義務
    之行使及會面交往方式之事實當否問題，要與適用法規是否
    顯有錯誤無涉。依前說明，其再抗告自非合法。
三、據上論結，本件再抗告為不合法。依家事事件法第97條，非
    訟事件法第21條第2項、第46條，民事訴訟法第495條之1第2
    項、第481條、第444條第1 項前段、第95條、第78條，裁定
    如主文。
中    華    民    國   111    年    4     月    14    日
                      最高法院民事第七庭
                          審判長法官  林  恩  山  
                                法官  邱  瑞  祥  
                                法官  吳  青  蓉  
                                法官  吳  美  蒼  
                                法官  黃  麟  倫  
本件正本證明與原本無異
                                      書  記  官
中    華    民    國   111    年    4     月    20    日